# 信托产品（类似 7 天通知存款）的核算问题

提问人：shenji12345678 时间：2019-04-15 15:57:46
A 公司购买了某信托公司的产品，该产品具有以下特征： 1 、每 7 天开放一次，投资者可于开放日申购或赎回信托单位；
2 、投资理念：安全性和流动性至上，并在此基础上追求适度收益；
3 、投资范围：银行存款、同业存单、债券回购、货币基金等银行间或交易所等经国务院设立的交易市场上市的固定收益类产品；
4 、收益范围：3.5%-6.5%，仅供参考；
5 、T 日申购，T 日申购，T 日信托单位成立、享有投资收益；T日赎回，T日仍享有投资收益，T+1 日信托单位注销、不再享有投资收益。信托收益按日计算并结转分配。
注：赎回时可选择赎回本金还是赎回收益。
请问： 1 、上述信托产品的期末余额应在其他货币资金还是其他流动资料列报；
2 、上述收益，在未赎回的情况下能否根据产品公告的收益进行预提；
3 、在可确认收益的情况下，收益应计入投资收益还是财务费用-利息收入；
4 、购买该信托产品的现金流应计入投资活动还是经营活动；
项目组认为，该理财产品应在其他流动资产列报，待赎回收益后确认投资收益金额，现金流量表在投资活动列报。

回答人：chenyiwei
1 、在 “其他流动资产” 中列报。
2 、可根据产品公告的已实现收益确认其公允价值变动，赎回时转入投资收益。
3 、赎回时确认的收益为投资收益。
4 、投资活动。